【裁判字號】    98,上訴,1532
【裁判日期】    981013
【裁判案由】    違反毒品危害防制條例
【裁判全文】
臺灣高等法院臺中分院刑事判決        98年度上訴字第1532號
上  訴  人
即  被  告  甲○○
                    (另案在台灣台中分監執行中)
指定辯護人  本院公設辯護人丙○○
上列上訴人因違反毒品危害防制條例案件，不服臺灣臺中地方法
院98年度訴字第373號中華民國98年6月18日第一審判決（起訴案
號：臺灣臺中地方法院檢察署97年度偵字第1329、5388號），提
起上訴，本院判決如下：
    主  文
原判決撤銷。
甲○○共同犯如附表一、二所示之販賣第一、二毒品罪，各處刑
如附表一、二「宣告刑」欄所示之刑。應執行有期徒刑貳拾年。
未扣案之門號0000000000號行動電話機具壹支（含
SIM卡壹張），與戊○○連帶沒收，如全部或一部不能沒收時，
與戊○○連帶追徵其價額，或以其與戊○○之財產連帶抵償之。
扣案之門號0000000000號行動電話機具壹支（含SIM
卡壹張），與戊○○連帶沒收之。未扣案如附表一、附表二編號
1所示之販賣毒品所得合計壹萬伍仟元，與戊○○連帶沒收，如
全部或一部不能沒收時，以其與戊○○之財產連帶抵償之。被訴
於九十六年八月中旬、九月中旬販賣甲基安非他命予巫東泰各一
次（見原判決附表一編號5）及於九十六年九月中旬起，至同年
十一月中旬止，除九十六年十月一、二日各一次以外之販賣甲基
安非他命予庚○○共六次（見原判決附表一編號6即扣除九十六
年十月一、二日）部分，均無罪。
     犯罪事實
一、甲○○與戊○○自民國(下同)96年7月初起係同居男女朋友
    關係，其等2人均明知海洛因及甲基安非他命分屬毒品危害
    防制條例第2條第2項第1款、第2款之第1級、第2級毒品，依
    法均不得販賣，緣於甲○○無償提供居住處及毒品供戊○○
    使用，甲○○自身又染有毒癮，為求應付開銷，竟自96年10
    月1日起，徵得戊○○(業經本院以97年度上訴字第1393號判
    處有期徒刑16年、15年4月、7年2月、7年3月及7年4月不等
    ，定應執行有期徒刑20年確定）之同意後，2人共同基於販
    賣第1級毒品海洛因及第2級毒品甲基安非他命以營利之犯意
    聯絡，以甲○○所有之門號0000000000號行動電話及戊○○
    所有0000000000號行動電話作為販毒之聯絡工具，或由甲○○接聽或由戊○○接聽而與如附表一、二所示之購毒者談妥
    時間、地點、金額之後，或由甲○○或由戊○○向他人調取
    毒品後，再由戊○○或甲○○將毒品送至指定之地點，而共
    同為附表一、二所示之販賣海洛因、甲基安非他命予他人之
    行為（其販賣之時間、地點、聯絡方法及金額，詳如附表一
    、二犯罪事實欄所示）。嗣於96年11月21日，經警在臺中縣
    后里鄉○○路133巷附近，見戊○○持有注射針筒，行跡可
    疑而上前盤查，戊○○見狀因心虛而逃逸，惟仍為員警捕獲
    ，並自戊○○身上起出戊○○所有，作為販賣毒品予己○○
    時聯絡用之上開0000000000號行動電話機具1支（含SIM卡1
    張），始循線查悉上情。
二、案經臺中縣警察局移送臺灣臺中地方法院檢察署檢察官偵查
    起訴。
    理  由
壹、有罪部分：
一、證據能力之認定：按被告以外之人於審判外之陳述，雖不符
    刑事訴訟法第159條之1至第159條之4之規定，而經當事人於
    審判程序同意作為證據，法院審酌該言詞陳述或書面陳述作
    成時之情況，認為適當者，亦得為證據。當事人、代理人或
    辯護人於法院調查證據時，知有第159條第1項不得為證據之
    情形，而未於言詞辯論終結前聲明異議者，視為有前項之同
    意，刑事訴訟法第159條之5第1項、第2項定有明文。立法意
    旨在於傳聞證據未經當事人之反對詰問予以核實，原則上先
    予排除，惟若當事人已放棄詰問或未聲明異議，基於證據資
    料愈豐富，愈有助於真實發現之理念，且強化言詞辯論主義
    ，法院自可承認該傳聞證據例外擁有證據能力。查本件被告
    對於共犯戊○○及余聖龍、彭春梅、詹文志、林獻武等人之
    陳述及證人巫東泰、己○○、庚○○、丁○○等人分別於警
    詢或偵查中所為證述，及其他非供述證據之證據能力，於本
    院準備程序表示不爭執，被告及其指定辯護人於本院審理時
    ，亦未於言詞辯論終結前聲明異議，依刑事訴訟法第159條
    之5第2項之規定，視為同意作為證據，且本院審酌上開證人
    等人均係於案發後不久所為之陳述，記憶猶新，又無在非自
    由意志之情況下所為之陳述，所陳自較符事實；至其他非供
    述證據則係公務員職務上製作之紀錄文書、證明文書或係從
    事業務之人於業務上製作之紀錄文書、證明文書，與其責任
    、信譽攸關，若有錯誤、虛偽，該公務員或從事業務之人可
    能因此擔負刑事及行政責任，且該等文書經常處於可能受公
    開檢查之狀態，其正確性及真實之保障極高，核無顯有不可
    信之情況，是本院認該言詞及書面陳述適當，依刑事訴訟法
    第159條之5第1項之規定，自均得為證據。
二、訊據上訴人即被告甲○○（下稱被告）對於上開門號000000
    0000號行動電話係其所有等情，供承不諱。惟矢口否認有販
    賣第1、2級毒品之犯行，辯稱：因戊○○借住伊在台中縣后
    里鄉○○街○段61號之居住處，且戊○○所有之0000000000
    號行動電話常有不能撥打之情形，始將伊所有之0000000000
    號行動電話借給戊○○使用，伊並不知戊○○與如附表一、
    二所示之人間有何交易，況戊○○事後於原審審理時亦坦承
    於警詢供稱伊販毒，乃為求脫罪，而伊又不認識綽號「魚頭
    」、「阿廷」、「饅頭」及巫東泰等人，另證人己○○於原
    審審理時亦證稱撥打0000000000號行動電話，乃是為找戊○○買毒品與伊無關云云。經查：
(一)上開門號0000000000號之行動電話係被告甲○○所有，由被
    告與共犯戊○○共同使用；而門號0000000000號之行動電話
    則係共犯戊○○所有，被告未曾使用等情，業據被告甲○○
    於原審法院97年度訴字第445號另案偵查及審理中結證陳稱
    ：「0000000000號電話是我妹妹託我朋友辦給我用的。0000
    000000號電話．．，我不曾用過。0000000000號電話後來我
    交給戊○○，若有人找我，他會拿給我聽，否則就交給他攜
    帶。後來電話我有拿回來，0000000000號SIM卡被申辦人拿
    回去了，電話是我的，但壞了，我沒有再用了。」（詳見97
    年度偵字第1329號偵查卷97年10月27日偵訊筆錄第34、35頁
    ）、「0000000000號電話是戊○○在使用。0000000000號電
    話是我在使用，該手機戊○○有在使用。戊○○申辦000000
    0000號電話之前是與我共用0000000000號電話。」等情在卷
    （詳見原審法院97年度訴字第445號案卷第60頁、第162頁）
    ，復經共犯戊○○證述在卷（詳後述），並有上開00000000
    00號行動電話機具1支（含SIM卡1張）扣案足稽，是此部分
    之事實，足堪認定為真。
(二)行動電話門號0000000000號係證人余聖龍之母潘桂香所租用
    ，與證人余聖龍交換使用一段時間，惟證人余聖龍於96年10
    月間並未使用該門號之電話；0000000000號係證人詹文志之
    母彭春梅所租用，與證人詹文志不定期交換使用，朋友曾向
    其借過電話；門號0000000000號行動電話係林其賢之父林獻
    武所租用，交由林其賢使用等情，有電話查詢資料、戶籍謄
    本等在卷可稽，並據證人余聖龍、彭春梅、詹文志、林獻武
    等人證述明確，堪認屬實。又查，證人余聖龍及詹文志均未
    向共犯戊○○買過毒品，證人余聖龍之綽號非「魚頭」，證
    人詹文志之綽號亦非「阿廷」，有關「阿廷」之通訊監察譯
    文非證人詹文志所為，因該期間證人詹文志使用之電話門號
    並非0000000000號等情，業據證人余聖龍、詹文志於原審法
    院97年度訴字第445號審理時到庭結證明確（見原審法院97
    年度訴字第445號案卷第93至96頁），且共犯戊○○亦供稱
    「魚頭」並非余聖龍，此外，復查無其他積極證據足資證明
    「魚頭」即為余聖龍，「阿廷」即為詹文志，尚難逕以「魚
    頭」及「阿廷」用以與共犯戊○○聯絡之門號，分別為余聖
    龍之母及詹文志之母所申租，遽認交易毒品之「魚頭」及「
    阿廷」分別為余聖龍及詹文志，附此說明。再者，電話門號
    0000000000號係證人巫東泰所持用；0000000000號係證人己○○所持用；0000000000號係證人庚○○所持用；00000000
    00號係證人丁○○所持用，亦據證人巫東泰、己○○、庚○○及丁○○於原審法院97年度訴字第445號另案偵查及審理
    中到庭結證屬實；而門號0000000000號（被告甲○○所有）
    及0000000000號（己○○所有）行動電話分別因涉有毒品危
    害防制條例第4條第1項及第2項之罪嫌，自96年9月18日上午
    10時起至96年10月17日上午10時止，及96年9月28日上午10
    時起至96年10月28日上午10時止，經依法實施通訊監察在案
    ，則有臺灣臺中地方法院檢察署通訊監察書（稿）及電話附
    表（稿）在卷可憑（見96年度偵字第27808號偵查卷第37至
    38頁、第55至56頁），均堪認屬實，亦先予敘明。
(三)被告甲○○緣於無償提供居住處及毒品供其同居人戊○○使
    用，被告甲○○自身又染有毒癮，為求應付開銷，竟自96年
    10月1日起，徵得戊○○之同意後，以甲○○所有之門號000
    0000000號行動電話及戊○○所有0000000000號行動電話作
    為販毒之聯絡工具，或由甲○○接聽或由戊○○接聽而與購
    毒者談妥時間、地點、金額之後，或由甲○○或由戊○○向
    他人調取毒品後，再由戊○○或甲○○將毒品送至指定之地
    點，而為販賣海洛因、甲基安非他命之行為，其中其等二人
    基於共同犯意聯絡部分，已據證人戊○○於96年11月22日警
    詢時供以：「綽號『阿如』（即被告）之人是我女朋友。我
    們於96年7月初同居在一起。我們同住在臺中縣后里鄉○○
    街○段61號址。甲○○均使用0000000000號電話對外聯絡，
    且購毒者均會打這線電話購買毒品。我約於96年10月初開始
    替她拿毒品給人家。．．」、「（你如何約該購毒者，在何
    處交易？）我差不多約他們在后綜國中前或甲后路三二九巷
    夜市口之7－11超商外交易毒品。」等語（見台中縣警察局
    第0000000000號卷第3頁、4頁）；於96年11月22日偵訊時供
    以：「我使用的電話號碼是0000000000號。我的外號是阿砲
    。」、「（警訊中你說有替甲○○交付毒品給購買毒品的人
    ？）是。」、「（從今年10月初起？）是。」、「（地點都
    在何處？）有時在后綜中學、有時在甲后路的夜市。」、「
    （甲○○賣什麼毒品？）海洛因、甲基安非他命都有。」、
    「（有沒有人跟甲○○一起共同經營？）好像沒有。幫她忙
    的只有我一個人。」、「（你施用的毒品是不是跟甲○○買
    的？）不是。我幫她送毒品，她就送我，不用算錢，我想要
    吃時她就會請我吃，海洛因、甲基安非他命兩種都有。」、
    「（跟甲○○買毒品，都如何跟她連絡的？）打她用的0000
    000000號這支電話。」、「（甲○○會不會自己去交付毒品
    給買主？）偶爾會，大多時是我去，如果我不在，有時就她
    自己去送。」（見96年度他字第3236號卷第3至4頁）、「（
    有無幫甲○○交毒品給他人嗎？）有。我只有幫她送毒品，
    我沒有跟她一起賣。今年的10月份開始，到上個禮拜，大約
    11月中旬我被抓到為止，幫甲○○送毒品給跟她買的人，1
    、2級毒品都有。．．」（見96年度偵字第27808號卷第5、6
    頁）；於本院97年9月16日審判時：「（有無自96年10月1日
    起，與甲○○共同基於意圖營利，販賣第1級毒品海洛因及
    第2級毒品甲基安非他命之犯意聯絡，以門號0000000000號
    及0000000000號電話作為販毒之聯絡工具，而共同為以下所
    示之販賣甲基安非他命及海洛因與他人之行為？）我是替他
    送，但是我沒有得到任何利益。」、「（甲○○是否提供你
    吃、住並提供第1、2級毒品給你施用？）是。」等語（見本
    院97年度上訴字第1393號卷第110頁背面至第111頁正面），
    核與被告甲○○於97年1月29日警詢供以：「我曾使用過000
    0000000號行動電話。」、「（妳是否有販賣毒品？種類為
    何？）有。1級（海洛因）、2級（甲基安非他命）毒品。」
    、「（妳為何要販賣毒品？）因我為了自己要施用1、2級毒
    品，所以才走此險路。我從3年前就開始吸食毒品。」、「
    （妳是否有叫小弟「俗稱交通」，替妳代為販賣毒品？）有
    。」、「（該小弟「俗稱交通」真實姓名為何？）他叫戊○○，綽號『阿炮』。我與他係朋友介紹認識。我供他吃、住
    ，他亦染有吸食1、2級毒品之習慣，所以我會提供1、2級毒
    品予其吸食。戊○○之行動電話為0000000000號。」等語相
    符。是其等2人具有共同之犯意聯絡要無疑義。另其等2人販
    賣第1、2毒品予如附表一、二所示之人，並經證人己○○、
    巫東泰、庚○○及丁○○、林其賢等人證述在卷，且有綽號
    「魚頭」、「阿廷」及己○○、巫東泰、庚○○及丁○○、
    林其賢（綽號小隻）等人通聯譯文可資佐證，茲分述戊○○
    或被告甲○○與附表一、二所示之人交易之情形如下：
１．附表一編號1部分：
  (1)證人戊○○：96年11月22日警詢陳以：「（問：經警提示
    綽號『魚頭』於96年10月1日19時33分以0000000000號電話
    撥打甲○○所有0000000000號電話接聽者為你，並向你購買
    何種毒品，此件是由你接洽並送貨，你是否坦承？）是，當
    天約22時許我約他在甲后路三二九巷夜市口之7－11超商外
    交易，他向我拿1000之甲基安非他命。」、（見台中縣警察
    局第0000000000號卷第5頁背面至第6頁正面）、96年11月
    22日偵訊時證稱：「（問：另外警訊中說『阿廷』、『小隻
    』、『魚頭』，這三人買毒品的事是否屬實？）實在。」（
    見96年度他字第3236號卷第5頁）、97年2月14日準備程序
    時供以：「犯罪事實一（一）1部分(按附表一編號1)，魚頭
    是打0000000000號行動電話給我，這支門號是我與甲○○共
    同使用的，魚頭叫我幫他調二級毒品一千元，他是先拿錢到
    臺中縣后里鄉○○路三二九巷附近之7－11便利商店給我，
    隔幾分鐘後，我向黃明仁拿甲基安非他命後再交給魚頭，黃
    明仁是住在甲后路夜市附近。」（見原審97年度訴字第445
    號案卷第34頁）。
  (2)此外，並有證人戊○○、魚頭之通訊監察譯文在卷可按（見
    96年度警聲搜字第5362號偵查卷第6頁）。
２．附表一編號2部分：
  (1)證人戊○○96年11月22日警詢時陳以：「（問：00000000
    00號電話係何人使用？）係綽號『阿廷』之男子使用。」、
    「（問：經警提示綽號『阿廷』於96年10月2日22時36分48
    秒以0000000000號撥打甲○○所有之0000000000號接聽者為
    你，並向你購買粗的（指甲基安非他命）500元，此件是由
    你接洽並送貨，你是否坦承？）綽號『阿廷』於上述時間欲
    向我購買甲基安非他命毒品，於同日23時許我約他在甲后路
    三二九巷夜市口之7－11超商外交易，我有向他收取500元現
    金。」（見台中縣警察局第0000000000號卷第5頁背面）、
    96年11月22日偵訊時證稱：「（問：另外警訊中說『阿廷
    』、『小隻』、『魚頭』，這三人買毒品的事是否屬實？）
    實在。」（見96年度他字第3236號卷第5頁）、97年2月14
    日準備程序時供以：「犯罪事實一（一）3部分(按即附表一
    編號2)，阿廷部分是我接電話的，該次是拿500元的甲基安
    非他命，情形同前。」（見原審97年度訴字第445號案卷第
    34頁）
  (2)此外並有證人戊○○、魚頭之通訊監察譯文（見96年度警聲
    搜字第5362號偵查卷第5頁、台中縣警察局第0000000000號
    卷第55頁）
３．編號3、4部分：
    證人己○○於97年3月28日原審法院審理時證稱：「（提示
    警卷譯文55、56頁，問：其中1至3及最後一格是否你與戊○○及甲○○之通話內容？）是我與他們的對話。『粗的』是
    甲基安非他命，『四特阿』是指4分之1錢，『四張』是指
    4000元，『三五』是指3500元。」、「（電話譯文中所提
    3000元及3500元部分，究竟給戊○○多少錢？）3000元那次
    我是拿給甲○○，3500元那是拿給戊○○，2次買的量都是4
    分之1錢。都是在通話當天交易完成。」、「（是否知道戊○○向何人拿甲基安非他命？）應該是甲○○。因為我每次
    打電話給戊○○他都說要問『姐阿』就是指甲○○。」、「
    （既如此，為何不直接找甲○○？）我原先找甲○○，是甲○○叫我找戊○○。」、「（你購買甲基安非他命之價錢，
    是戊○○可自行決定？還是要問甲○○？）甲○○才可決定
    。戊○○與甲○○住在一起，甲○○會免費提供毒品給戊○○施用。」、「（你說甲○○會提供毒品給戊○○施用，是
    否你親眼見過？）是，我有看過。」、「（你看到玉玉如提
    供毒品給戊○○施用，是何毒品？）甲基安非他命及海洛因
    都有。因為甲○○把兩種毒品放在桌上，戊○○就自己拿去
    用。」、「（你去過甲○○與戊○○住處，為何沒有去該處
    交易？）後來沒有去，才改在外面交易，剛所講買3000元、
    3500元的甲基安非他命是因為他家有客人，3000元那次是甲○○拿到我戶籍地給我，3500元那次才約在后里不詳路名的
    路邊，是戊○○拿給我的，我錢也是交給戊○○。」、「（
    買3000元那次，對方是何人接電話？）我打給戊○○，要他
    問姐阿有無4分之1錢的甲基安非他命。」、「（他如何回答
    你？）他說他問姐阿，姐阿說有，等一下他拿過來。」、「
    （3000元，你是否交給甲○○？）是。」、「（既然可以30
    00元買到4分之1錢甲基安非他命，為何還要用3500元買？）
    玉玉如說漲價了。因為甲基安非他命價格是波動的，而且也
    要看甲○○的心情。」、「（你說深夜那次，是否購買3500
    元那次？）是。」、「（第2次是何時交易？）應該是隔天
    凌晨1、2點，甲○○與戊○○一起拿到我家，是甲○○交甲
    基安非他命給我，我交錢給甲○○。」等語。證人戊○○：
    96年11月22日警詢時供以：「（經警提示己○○於96年10
    月3日3點34分16秒以0000000000號撥打你所有之0000000000
    號欲向你購買4000元之『粗ㄟ』係何意思（詳譯文編號一）
    ？）粗ㄟ係指甲基安非他命，當天己○○欲向我調甲基安非
    他命4000元，但他要我拿的毒品量要4000元，他欲同他人賺
    500元之意，我要他拿現金來購買。」（見台中縣警察局第
    0000000000號卷第4頁正面）、於97年9月16日本院另案審
    理時供以：「（對證人己○○於警詢中所言有何意見？）他
    不是向我拿，我只是當時在場而已。」、「（有無於96年10
    月3日凌晨3時34分16秒己○○以其持用之門號0000000000號
    撥打0000000000號，與你聯絡談妥購買四分之一錢之甲基安
    非他命新台幣3500元後，你隨即於當日前往臺中縣后里鄉某
    處，將甲基安非他命交予己○○，並取得3500元？）他不是
    向我買的，他是跟甲○○買的，我只是當時在場而已。」「
    （有無於96年10月5日23時57分35秒己○○以其持用之門號
    0000000000號撥打0000000000號，與甲○○、你聯絡談妥購
    買4分之1錢之甲基安非他命3000元後，甲○○、你隨即於當
    日凌晨前往臺中縣外埔鄉○○○路47號己○○住處，由甲○○將甲基安非他命交予己○○，並取得3000元？）他不是向
    我買的，他是跟甲○○買的，我只是當時在場而已。」等語
    。經核固然戊○○於上開審判時證以其只是在場而已等語，
    然證人己○○上開證述核與其等之通訊監察譯文相符，顯然
    證人戊○○所為上開有利於己之證述並不可採。此外並有上
    開0000000000號行動電話與證人己○○上開電話之通訊監察
    譯文在卷可資比對（見台中縣警察局第0000000000號卷第54
    頁）。足認上開證人己○○之證述可堪採信，而堪認證人己○○原先是打電話找被告甲○○拿甲基安非他命，惟被告甲○○叫證人己○○直接找共犯戊○○，然甲基安非他命之價
    格是由被告甲○○決定，買3500元那次是由共犯戊○○前往
    交易，買3000元那次則由被告甲○○與共犯戊○○一同前往
    證人己○○之住處，由被告甲○○交付毒品及收取價金，容
    無疑義，而證人己○○事後於原審審理時具結改稱其係因被
    告於警詢中指陳其有販賣毒品之犯行，心生不滿始偽稱上情
    ，實係戊○○接聽其電話並販賣毒品，與甲○○無關云云，
    乃與共犯戊○○前開所述及上開電話通聯譯文等極具出入，
    顯屬迴護被告之詞，無足憑信。
４．附表一編號5部分：
 (1)證人巫東泰於96年11月27日警詢時證稱：「我向綽號阿砲之
    人購買甲基安非他命毒品。我用我所有之0000000000號行動
    電話與綽號「阿砲」之男子之0000000000號聯絡購毒事宜，
    然後約定地方交毒品，我就將現金交付予他。經我們雙方先
    以電話聯絡後，我到達臺中縣后里鄉後，我在撥打電話予戊○○說：我到了，戊○○將毒品送至臺中縣后里鄉○○路之
    后綜高級中學或ＯＫ便利商店旁交易毒品。」、「（你如何
    認識戊○○？）係經由綽號『細(小)隻』（即林其賢）朋友
    介紹認識的。我每次均向戊○○購買1000元之毒品，數量我
    不清楚。我共向他購買4次。我係於96年9月底開始向他購買
    甲基安非他命毒品。」（見96年度他字第3236號偵查卷第21
    頁）、於97年9月16日本院另案審判時證以：「（你的毒品
    都是向何人拿？）我都是打電話給一個女人的手機，如果那
    個女人沒有接到我的電話，就是由戊○○接電話，再由戊○○拿毒品給我。」、「（如何知道那個女生或是被告戊○○
    可以提供你毒品？）那是有個叫『細(小)隻』的人介紹，他
    告訴我手機號碼，我打電話過去，如果不是那個女人接電話
    ，就是『阿砲』接的電話。」、「（『細(小)隻』有跟你說
    毒品要跟那個人買或是那個人會拿給你？）『細(小)隻』介
    紹我去買藥，『細(小)隻』說打這個手機就可以問到有沒有
    藥。」、「（你跟這個女人或是『阿砲』總共買了幾次？時
    間為何？）我打過4次電話，第1次有買到甲基安非他命，第
    2次他就說不方便，沒有藥會白跑，第3次打電話又有，第4
    次沒有找到人。」、「（你買到毒品的2次時間為何？）我
    不記得，大概是96年。」、「（都買多少毒品？）2次都買
    1000元毒品。買到的毒品都是戊○○交給我的。」、「（你
    打了4次電話都由何人接聽？）第1次、第3次都是由戊○○
    接聽，2次毒品都是由戊○○拿給我，我錢也都是交給戊○○。」等語（見本院97年度上訴字第1393號案卷第108頁）
    ；共犯戊○○於97年9月16日本院另案審理時供以：「證人
    巫東泰是跟甲○○買的，我只有拿給他2次。」。經核其等2
    人之證言，只有2次互為吻合，則證人巫東泰上開證稱有4次
    部分尚難據採(另外2次，另為無罪之諭知詳後述)，再者，
    共犯戊○○已證稱其自96年10月初始替被告送毒品等語，已
    如前述，再比對被告該0000000000號行動電話與與巫東泰上
    開門號之電話監聽譯文（見台中縣警察局0000000000號卷第
    44頁）之96年10月3日及10月9日之譯文【10月3日該次2人約
    定要在后里夜市統一超商，要買粗的即甲基安非他命，其後
    並聯絡後已到達；10月9日該次亦提及已快到了等語】，顯
    然2人確有完成甲基安非他命之交易，則被告確有附表一編
    號5所示之時地，由共犯戊○○將甲基安非他命交付巫東泰
    並收取金錢無訛。
 (2)雖起訴書記載被告賣甲基安非他命予巫東泰之時間，各為96
    年9月底及10月中旬，惟證人巫東泰於審判時已證稱時間不
    記得了，再比對電話通訊譯文之結果，證人巫東泰所指之2
    次應係96年10月3日及9日，起訴書此部分之販賣時間應予以
    補充更正。
５．附表一編號6部分:
    證人庚○○於96年11月28日偵訊時證以：「我是跟甲○○買
    安非他命，沒有買海洛因。我打她的電話聯絡，號碼我沒有
    背，我記在手機上，警訊中有說。她上個月有換過1次電話
    。」、「（你何時起跟甲○○買的？）今年9月中旬起，買
    到這個月中旬。」、「（大約買過幾次？）1個星期大約買1
    次，大約共跟甲○○買了8次。」、「（交易時都約在何處
    ？）后里后綜高中旁邊。」、「（誰來跟你交易的？）大多
    是一個小弟戊○○，少數幾次是玉玉如自己出來交易。」、
    「（你每次都買2000元？）是。」、「（你是怎麼跟甲○○
    認識的？）之前朋友介紹她，有留電話給她，後來她就打電
    話跟我連絡。」（見96年度他字第3236號偵查卷第24頁以下
    ）、於另案97年3月28日原審審理時證稱：「（你在偵訊時
    供稱大部分是小弟戊○○出來交易，你是否有如此跟檢察官
    說？）有。」、「（你說大多數是戊○○出來交易，共有幾
    次？）4、5次。我是打電話與姐阿甲○○聯絡，我沒有打電
    話給戊○○，戊○○只是單純送貨，所以我剛才才說不認識
    戊○○。」、「（戊○○送貨，你都買多少？）2000元，都
    在后里鄉后綜高中交易。都是一手交錢，一手交貨。我都是
    買甲基安非他命。」、「（提示前述筆錄，問：你說大約向
    甲○○買8次，究竟買幾次？）我買8次，戊○○送4、5次左
    右，其他是甲○○送的，交易地點都是后里后綜高中旁。」
    、（提示警卷譯文七，問：是否你與甲○○通話內容？）是
    。其上我的門號是錯誤的，應該是0000000000。」、「（通
    話內容中『兩千』，是何意？）指交易價格。」、「（你買
    甲基安非他命，有無向戊○○聯絡過？）沒有。」、「（向
    甲○○購買時間是否10月2日前後都有？）是，從96年9月中
    到10月底。」、「（時間究竟是何時？）96年9月中旬到96
    年11月中，共8次。」、「（8次是否都購買2000元？）是，
    量是最小的夾鏈袋，數量一點點。」等語（見原審97年度訴
    字第445號案卷第91頁背面以下）。證人戊○○於97年9月16
    日審理時供以：「（對證人巫東泰、庚○○於原審所言有何
    意見？）我只是替甲○○送而已，我沒有拿到錢。」、「（
    有無於96年9月中旬某日起至96年11月中旬某日，庚○○先
    後以其持用之門號0000000000號撥打0000000000號，與甲○○聯絡談妥購買2000元之甲基安非他命後，甲○○或戊○○
    隨即前往臺中縣后里鄉后綜高中附近，由甲○○或你將甲基
    安非他命交予庚○○，並取得2000元，前後共8次，其中你
    約前往4、5次，其餘則由甲○○前往交易？）他是向甲○○
    買的，我只是送去而已。」、「（送給庚○○部分總共有幾
    次？）我只有送2次還是3次而已，不會超過4、5次。」等語
    。雖證人庚○○供承其向被告買甲基安非他命有8次，然核
    其2人之證言，經由戊○○交付給庚○○只有2次互為吻合(
    採有利於被告計算)，且本案自96年9月18日起即已依實施監
    察通訊，但證人庚○○與該0000000000號行動電話之通聯僅
    3次而已，則證人進興上開證稱有8次部分尚難據採(其餘6次
    ，另為無罪之諭知詳後述)，再者，共犯戊○○已證稱其自
    96年10月初始替被告送毒品等語，已如前述，再比對被告該
    0000000000號行動電話與庚○○上開門號之電話監聽譯文（
    見台中縣警察局第0000000000號卷第43頁），僅有96年10月
    1日、2日（合計3通）有通聯譯文，且有談到金額及要到了
    （約定地點），是顯然該2日其等人確有完成甲基安非他命
    之交易，則被告確有附表一編號6所示之時地，由共犯戊○○將甲基安非他命交付庚○○並收取金錢無訛。
６．附表二編號1、2 部分:
 (1)證人戊○○於96年11月22日警詢供以：「（經警提示甲○○
    於96年10月2日20時57分29秒以0000000000號接聽電話（饅
    頭即丁○○）之來電0000000000號欲向甲○○購毒，該筆生
    意是否有成交（詳譯文編號二）？）綽號（饅頭）向玉玉如
    購買毒品，當天他有叫我將第1級毒品送至甲后路三二九巷
    夜市口之7－11超商外，晚些時，綽號（饅頭）有打給甲○○說：品質不好等語。我多少有接聽甲○○所有之00000000
    00號電話接洽購毒事宜。」、「（經警提示甲○○所有0000
    000000號電話於96年10月3日22時16分59秒由你接聽該電話
    ，對方係綽號『小隻』持0000000000號要你拿8張半的貨，
    意指為何（詳譯文編號三至四）？）當天綽號『小隻』林其
    賢要向我購買海洛因毒品8500元，後來他騙我說：該毒品係
    他朋友要的，因他朋友家教很嚴，毒品先給他，錢晚點處理
    ，我不疑，於96年10月3日23時許在臺中縣后里鄉中和村，
    我將1級毒品交予綽號『小隻』後，他說要拿錢來，後來他
    就跑了，事後我們也在找他。」等語、於96年11月22日偵訊
    時陳以：「（10月2日綽號饅頭的跟甲○○買了海洛因之後
    ，說品質不好，你是否知情？）知道。後來有補一點給他，
    也是我拿去的。」、「（另外警訊中說『阿廷』、『小隻』
    、『魚頭』，這三人買毒品的事是否屬實？）實在。」、「
    （『小隻』買的數量是多少？）8500元的海洛因。但是他錢
    沒有給我。」等語、於97年2月14日另案原審準備程序供以
    ：「犯罪事實一（一）2饅頭部分，是甲○○接的電話，拿
    給我聽，對方要我幫他調1000元的海洛因，當天我們約在甲
    后路三二九巷附近的7－11便利商店見面，他先給我1000元
    ，我再跟黃明仁約跟他拿毒品海洛因1小包1000元，我隔幾
    分鐘後，就在他拿錢給我的地方將海洛因交給饅頭。」等語
    （見原審97年度訴字第445號案卷第34頁）、「犯罪事實一
    （一）5部分，「小隻」林其賢要我幫他拿海洛因，當時是
    談拿8500元，好像是半錢，我在中和村拿海洛因給林其賢後
    ，因我與他很熟，所以我沒有先要他付款，海洛因我是向小
    賴買的，我是他打完電話給我約半小時將海洛因交給林其賢
    ，結果林其賢拿了海洛因就走掉了，沒有付款。」等語（見
    原審97年度訴字第445號案卷第35頁）。核與證人丁○○(綽
    號饅頭)於97年3月20日警詢時證以：「我向綽號『玉如』購
    買海洛因。經由綽號『細隻』(即林其賢)介紹向甲○○購買
    海洛因。我自96年10月初始向甲○○購買海洛因。我係經綽
    號『細隻』之男子介紹而得到甲○○之信任進而向她購買毒
    品。購買過1次。我以甲○○的電話0000000000號聯絡，與
    甲○○約在后里夜市統一超商前（甲后路）交易海洛因。正
    確時間忘了，應該是96年10月初，在后里夜市統一超商前（
    甲后路）交易海洛因。」、「（96年10月2日20時57分譯文
    ：『Ａ：玉如喔，我饅頭。Ｂ：你可以過來。Ａ：過去哪裡
    ？Ｂ：（背景，你拿出去）我拿過去給你。Ａ：在哪裡。Ｂ
    ：夜是統一超商』當時對話之人是否為你本人？）是的，當
    時對話之人是我本人，當時交易的人是1約30歲男子騎乘一
    機車，詳細我忘記了，當時我交500元予他，那男子從手中
    交付1小包海洛因給我。」、（96年10月2日21時35分譯文：
    『Ａ：喂。Ｂ：玉如在不在，我饅頭，剛才拿那個品質愈不
    好。Ａ：什麼。Ｂ：剛才補的那個品質愈不好。Ａ：怎麼有
    可能。Ｂ：真的啊，我剛才馬上使用測試。Ａ：你洗不夠還
    有空間（稀釋）。Ａ：我又沒有洗。Ｂ：我是說你洗不夠還
    有空間，還可以洗零點五。Ａ：那為什麼使用起來都沒有感
    覺』當時對話之人是否為你本人？）當時對話之人不是我本
    人，而是綽號『細隻』之男子冒用我的名義向玉玉如對話而
    我在旁邊，當時我與綽號『細隻』之男子人是在我家附近路
    邊，電話掛斷後就由綽號『細隻』之男子去向甲○○購買毒
    品，以後的事我就不知道了。」等語（見原審97年度訴字第
    445號案卷第82頁以下）、於97年4月18日審理時證稱：「（
    施用的海洛因向何人買？）只知道在電話中稱『阿如』，與
    她約好，她再叫人送來。是經由小隻林其賢介紹，之前都是
    林其賢打電話，我們一起購買。」、「（你曾否自己打電話
    向阿如購買？）我只打過1次，打給阿如，那一次林其賢也
    在旁邊，那次是林其賢要我問阿如有無海洛因。」、「（你
    用那支電話撥打給阿如？）0000000000號。」、「（你打去
    那次，對方是何人接電話？）不太記得是男的還是女的，送
    貨的是男的。」、「（男的送貨給你幾次？）1次，其餘都
    是林其賢自己去拿的。」、「（提示警卷第56頁，檢察官問
    ：該內容是否你與對方之談話內容？）第1通內容是談買賣
    毒品的事，是要買海洛因500元，約好之後是1個騎機車的男
    子送貨來，當時是一手交貨一手交錢，我們是約在后里甲后
    路夜市統一超商前交易。第2通是林其賢以我的手機並以我
    的綽號饅頭之名義向對方表示品質不好。」、「（你買回去
    是否馬上用，不然為何知道品質不好？）是林其賢講的，應
    該是用過之後覺得品質不好，林其賢才打電話。」、「（你
    打電話買500元那次，是你與林其賢一起買500元，或是分開
    各買500元？）是林其賢出錢買500元，他叫我打電話的。我
    跟他一起去，買回來之後我們一起施用。」、「（提示準備
    程序筆錄第四頁有關饅頭部分，問：對戊○○所言，有何意
    見？）我剛才說500元，記錯了，應該是戊○○說的1000元
    。毒品代價交給拿毒品給我的人。」、「（給他多少錢？）
    1000或500元，我忘了，是足額付清。」、「（你們是當天
    電話聯絡後多久，才完成交貨？）打完電話後10分鐘。」、
    「（他交毒品是否一手交貨一手交錢？）是。」等語（見原
    審97年度訴字第445號案卷第160頁以下）相符，且證人即林
    其賢之父林獻武於97年4月8日警詢時證稱：「0000000000號
    電話係其申請後，由林其賢使用，上開門號於96年10月3日
    與0000000000號門號電話通聯之通話聲音確為其子林其賢之
    聲音等語在卷（見原審97年度訴字第445號案卷第143頁）。
    此外，並有上開門號之電話通訊監察譯文在卷可憑（見台中
    縣警察局第0000000000號卷第55頁至第57頁）。至證人丁○○於原審97年度訴字第445號另案審理中雖具結證稱其未見
    過共犯戊○○，共犯戊○○亦非送交毒品之人等情；惟證人
    丁○○證稱只打電話向「阿如」即被告甲○○買過海洛因1
    次，約在臺中縣后里鄉○○路夜市之7-11超商前交易，送毒
    品之人係男姓，則在證人丁○○與共犯戊○○彼此不相識，
    只在交易毒品當時短暫見面1次，且距離交易當時已逾半年
    之情形下，證人丁○○無法認出共犯戊○○即為送毒品之男
    子乃人情之常，況且，共犯戊○○於原審97年度訴字第445
    號另案審理中對於曾送海洛因至臺中縣后里鄉○○路329巷
    附近之7-11超商前給綽號饅頭之人（即丁○○）一節亦不爭
    執，自難執證人丁○○上開證詞即資為有利於共犯戊○○之
    認定，而被告確曾於上開時、地與共犯戊○○共同販售海洛
    因予丁○○及林其賢各1次，甚為明確。
(四)雖證人即共犯戊○○於原審審理中具結改稱：本案均係其與
    購毒者聯絡並交易毒品，其乃欲脫罪，前始誣指被告云云；
    然而，觀諸被告甲○○前於偵訊時辯稱：「（你有沒有跟戊○○一起販賣海洛因、甲基安非他命？）也不是一起賣，是
    幫忙調貨。因為人家一直打電話來，我也沒辦法。我是幫人
    家調貨，主要是調甲基安非他命、少部分是調海洛因。（都
    是誰要你幫忙調貨？）電話都是戊○○接的，我去調。」（
    詳見96年度偵字第1329號卷97年1月30日偵訊筆錄第12頁）
    等情，既與證人戊○○於原審審理中、原審法院97年度訴字
    第445號另案審理中翻異前供所述：「我與甲○○沒有幫朋
    友調過毒品。」、「甲○○未販賣毒品，林其賢等人係打給
    我說要買海洛因，我再去向黃明仁拿。我只是幫他們調貨。
    」等情有所出入，且證人即共犯戊○○於本院另案審理中業
    已明確供陳係被告販賣毒品，由其代送毒品等情詳實（詳見
    上述），並與上開證人之證述相符，又證人即共犯戊○○所
    為上開販賣毒品案件，已遭判處應執行有期徒刑20年確定在
    案，亦有本院97年度上訴字第1393號判決足佐，堪認證人即
    共犯戊○○事後於原審所證乃因其所犯上開毒品案件已遭判
    刑確定，欲幫同屬共犯之被告脫罪，始改稱上情，而屬迴護
    被告之詞，顯無足採，甚為明確。
(五)按共同正犯之成立，祇須具有犯意之聯絡，行為之分擔，既
    不問犯罪動機起於何人，亦不必每一階段犯行，均經參與（
    最高法院34上字第862號判例參照）。又共同實施犯罪行為
    之人，在合同意思範圍以內，各自分擔犯罪行為之一部，相
    互利用他人之行為，以達其犯罪之目的者，即應對於全部所
    發生之結果，共同負責（最高法院28年度上字第3110號、50
    年度台上字第1060號判例參照）。查本件被告甲○○緣於無
    償提供居住處及毒品供其同居人戊○○使用，被告甲○○自
    身又染有毒癮，為求應付開銷，徵得戊○○之同意後，以甲○○所有之門號0000000000號行動電話及戊○○所有000000
    0000號行動電話作為販毒之聯絡工具，或由甲○○接聽或由
    戊○○接聽而與購毒者談妥時間、地點、金額之後，再由戊○○將毒品送至指定之地點，而為販賣海洛因、甲基安非他
    命之行為，依上揭說明，被告與共犯戊○○等2人間顯具有
    犯意聯絡及行為分擔，均為共同正犯甚明。
(六)販賣海洛因及甲基安非他命均係違法行為，非可公然為之，
    亦無公定價格，而每次買賣之價量，可能隨時依雙方關係深
    淺、資力、需求量及對行情之認知、來源是否充裕、查緝是
    否嚴緊、購買者被查獲時供述購買對象之可能風險之評估等
    ，而異其標準，非可一概而論，從而販賣之利得，除被告就
    販賣之價量俱明確供述外，委難察得實情，本件被告否認有
    何販賣第一、二級毒品之犯行，致無從計算查知被告與共犯
    戊○○販賣上開毒品所獲利潤之數額；惟被告甲○○於原審
    97年度訴字第445號另案偵查及審理中既分別到庭具結證稱
    ：「我與戊○○有一起幫人家調毒品，由戊○○接電話，我
    去調毒品，我與戊○○幫人家調毒品時，可因此向上手拿多
    一點的毒品，較為便宜。」等情在卷（見原審97年度訴字第
    445號另案審理卷第60頁、第164頁反面），且與共犯戊○○
    於原審97年度訴字第445號另案審理時供稱：「我們幫人家
    調時，不管是海洛因或甲基安非他命，跟上手拿的時候會多
    一些的量。」等語相符（見原審97年度訴字第445號另案審
    理卷第164頁反面），堪認被告與共犯戊○○販售上開毒品
    確有利潤可圖無疑。又參以我國政府一再宣示反毒決心，施
    用、販賣毒品均屬違法行為，此為國人所週知，被告甲○○
    與共犯戊○○2人與附表一、二所示購買毒品者等人，既非
    至親或有特殊之情誼關係，衡情其2人當無甘冒刑罰制裁之
    重典而毫無利得，益證其2人主觀上應有營利之意圖甚明。
(七)此外，上開犯罪事實，復有共犯戊○○所有門號0000000000
    號行動電話機具1支扣案足參，綜上所述，足證被告上開所
    辯，顯係事後避重就輕之詞，無足採信。本案事證明確，被
    告甲○○上開犯行，堪予認定。
三、查海洛因、甲基安非他命分別列為毒品危害防制條例第2條
    所管制之第1級、第2級毒品，依法均不得非法販賣及持有；
    是核被告所為附表一部分，分別係犯毒品危害防制條例第4
    條第2項之販賣第二級毒品罪；所犯附表二部分，分別係犯
    同條例第4條第1項之販賣第一級毒品罪（詳見附表一、二所
    犯法條欄所示）。其販賣前之持有第一、二級毒品行為，均
    為各該販賣之高度行為所吸收，均不另論罪。被告與共犯戊○○等2人間就上開犯行，均具有犯意聯絡及行為分擔，應
    為共同正犯。另被告所犯上開數罪間（詳見附表一、二所示
    ），犯意各別，行為互異，應分論併罰。復查被告與共犯戊○○雖共同販賣第一級毒品海洛因，惟僅販賣2次，且均係
    小額交易，2次共僅9500元（且其中第2次價款8500元尚未收
    受取得），與一般大毒梟動輒數十萬元、數百萬元，甚至數
    千萬元，有顯著之差別，而販賣第一級毒品罪之法定刑為「
    製造、運輸、販賣第一級毒品者，處死刑或無期徒刑；處無
    期徒刑者，得併科新臺幣一千萬元以下罰金。」，然同為販
    賣第一級毒品之人，其原因動機不一，犯罪情節未必盡同，
    或有大盤毒梟者，亦有中、小盤之分，其販賣行為所造成危
    害社會之程度自屬有異，法律科處此類犯罪，所設之法定最
    低本刑卻相同，不可謂不重。於此情形，倘依其情狀處以相
    當之有期徒刑，即足以懲儆，並可達防衛社會之目的者，自
    非不可依客觀之犯行與主觀之惡性二者加以考量其情狀，審
    酌是否有其可憫恕之處，而適用刑法第五十九條之規定酌量
    減輕其刑，期使個案裁判之量刑，能斟酌至當，符合比例原
    則。查被告販賣海洛因之數量、次數及代價尚微，以其情節
    論，惡性非重，在客觀上足以引起一般之同情等堪資憫恕之
    處，揆諸上開說明，本院認如科以法定最低刑度仍嫌過重，
    爰依刑法第59條之規定就此部分予以酌量減輕其刑。
四、原審對被告據以論科，固非無見。惟查：(一)被告係以上述
    之方法為犯意聯絡及行為分擔，原審未及審認，致二人究係
    如何犯意聯絡、行為分擔，無從認定自有未洽；(二)原審於
    犯罪事實欄記載被告與戊○○係自96年10月1日起基於共同
    犯意聯絡，惟附表卻載有96年8月中旬、9月中旬、9月底等
    期日，亦有犯意聯絡，顯然互為矛盾，亦有未洽；(三)原審
    判決關於被告被訴於附表一編號5之96年96年8月中旬、9月
    中旬某日，販賣第2級毒品甲基安非他命予巫東泰部分，及
    附表一編號6除96年10月1、2日各有1次販賣第2級毒品甲基
    安非他命予庚○○外，原審認96年9月中旬某日起至96年11
    月中旬某止，尚有6次販賣第2級毒品甲基安非他命予庚○○
    之部分，其犯行均尚屬不能證明，原審對被告為論罪科刑，
    尚有未洽（詳後述）。被告否認犯罪，固無理由，惟原判決
    既有上述瑕疵，自應由本院予以撤銷改判。爰審酌被告犯罪
    之動機、目的係為圖得一己之利益、其中販賣第二級毒品部
    分次數不少，販賣毒品為增進流通毒品之管道，危害社會治
    安非輕、惟均係小額交易，暨其犯罪後否認犯行等一切情狀
    ，分別量處被告如附表一、二所示之刑，並定其應執行刑，
    以示懲儆。另按毒品危害防制條例第19條第1項規定，犯販
    賣毒品罪者，其犯罪所得之財物均沒收之，係採義務沒收主
    義。故販賣毒品所得之對價，不問其中成本若干，利潤多少
    ，均應全部諭知沒收，貫徹政府查禁煙毒之決心，以符立法
    本旨；又犯毒品危害防制條例第四條之販賣第一級或第二級
    毒品罪者，依同條例19條第1項規定，其因犯罪所得之物沒
    收之，如全部或一部不能沒收時，追徵其價額或以其財產抵
    償之。所稱因犯罪所得之物，自以實際所得者為限，苟無所
    得或尚未取得者，自無從為沒收及追繳或抵償之諭知。又共
    同正犯之犯罪所得為現款時，因係合併計算，且於全部或一
    部不能沒收時，以其財產抵償之，為避免執行時發生重複沒
    收、抵償之情形，故各共同正犯之間係採連帶沒收主義，於
    裁判時應諭知連帶沒收，不得就全體共同正犯之總所得，對
    各該共同正犯分別重複諭知沒收（最高法院91年度臺上字第
    2419號、96年臺上字第2331號、第5551號、95年度臺上字第
    6051號判決意旨參照）。又同條例19條第1項並無如同條例
    第18條第1項所定「不問屬於犯人與否，沒收之」之明文，
    自屬相對沒收主義之立法。是其應沒收之物，應以屬被告或
    共犯所有者為限。又該規定所稱「追徵其價額」者，係指所
    沒收之物為金錢以外之其他財物而無法沒收時，應追徵其價
    額，使其繳納與原物相當之價額。如所得財物為金錢而無法
    沒收時，始應「以其財產抵償之」（最高法院95年度台上字
    第305號判決意旨參照）。又所謂「其因犯罪所得之財物」
    ，並不以當場搜獲扣押者為限；而販賣毒品所得之對價，不
    問其中何部分屬於成本，何部分屬於犯罪所得之財物，應均
    予沒收，始與上開法條之規定符合；且因犯罪所得之財物，
    亦不能與正常營利事業計算營利所得之情形，相提並論（最
    高法院65年度第5次刑庭庭推總會議決議意旨參照）。本件
    扣案門號為0000000000號行動電話機具1支（含SIM卡1張）
    係屬共犯戊○○所有，且為供被告與共犯戊○○2人所為附
    表一編號3、4所示販賣毒品予己○○所用之物，已如前述，
    應依毒品危害防制條例第19條第1項之規定，於被告所犯附
    表一編號3、4所示犯行部分，宣告應與共犯戊○○連帶沒收
    。未扣案門號為0000000000號行動電話機具1支（含SIM卡1
    張），雖未扣案，然係被告所有，且為供被告與共犯戊○○
    2人所為附表一編號3、4以外所示販賣毒品予綽號於魚頭等
    人所用之物，亦如前述，又因尚無積極證據證明業已滅失，
    是應依毒品危害防制條例第19條第1項之規定，於被告所犯
    附表一編號3、4以外所示犯行部分，宣告與共犯戊○○連帶
    沒收，如全部或一部不能沒收時，與戊○○連帶追徵其價額
    ，或以其與戊○○之財產連帶抵償之（最高法院98年度台上
    字第2662號判決可資參照）。另如附表一、二所示販賣第一
    、二級毒品所得之財物，除附表二編號2部分因買受人林其
    賢尚未交付價款8500元，依上開說明，自無從為沒收諭知，
    是不予宣告沒收外，餘共15,000元雖未扣案，但仍各應依同
    條例第19條第1項之規定宣告，應與共犯戊○○連帶沒收，
    如全部或一部不能沒收時，各以其與戊○○之財產抵償之。
貳、無罪部分：
一、公訴意旨另以：被告除有上開有罪之犯行外，另有於96年8
    月中旬、9月中旬販賣甲基安非他命予巫東泰各1次及於96年
    9月中旬起同年11月中旬止除96年10月1、2日各1次外之販賣
    甲基安非他命予庚○○共6次。因認被告涉犯有毒品危害防
    制條例第4條第2項之販賣第二級毒品罪，共8罪。
二、按犯施用、持有毒品等罪，供出毒品來源，因而破獲者，得
    減輕其刑，毒品危害防制條例第十七條定有明文。從而犯前
    揭之罪，而供出毒品來源者，乃有利於己之陳述，與一般無
    利害關係證人所為之陳述尚屬有別，為擔保其陳述之真實性
    ，以避免為邀得寬典而為損人利己之不實陳述，是其陳述是
    否與事實相符，仍應調查其他證據以資審認，必達於通常一
    般之人均不致有所懷疑，而得確信其為真實之程度者，始得
    據為有罪之認定。
三、本院查：
(一)證人巫東泰固於偵查中證稱：「（你怎麼跟戊○○認識的？
    ）綽號「細隻」的朋友介紹的。我都是打他的0922那支手機
    跟他連絡的，我跟他買過4次。今年8月中旬跟他買第1次，9
    月中旬、9月底及10月中旬各有跟他買1次。都是買1000元，
    約在后里后綜高中或是附近的ＯＫ便利商店交易。」等語，
    然其於法院審理時已改稱只買到2次等語，且2次並核與證人
    戊○○所述相符，已如上述。另外其餘2次即96年8月中旬及
    9月中旬，除證人巫東泰之單一指述外，並無其他證據（如
    通聯記錄或扣案物）再加以佐證，又為被告所否認，自尚僅
    以證人巫東泰單一指述遽論被告有此犯行。
(二)證人庚○○固於偵查中證稱：「我是跟甲○○買安非他命，
    沒有買海洛因。我打她的電話聯絡，號碼我沒有背，我記在
    手機上，警訊中有說。」、「（你何時起跟甲○○買的？）
    今年9月中旬起，買到這個月中旬。」、「（大約買過幾次
    ？）1個星期大約買1次，大約共跟甲○○買了8次。」、「
    （交易時都約在何處？）后里后綜高中旁邊。」、「（誰來
    跟你交易的？）大多是一個小弟戊○○，少數幾次是玉玉如
    自己出來交易。」「（你每次都買2000元？）是。」等語。
    然依起訴書所載：「庚○○自96年9月中旬起，至同年11月
    中旬止，利用電話號碼0000-000000號電話撥入上開0000-00
    0000號電話，向甲○○購買第二級毒品甲基安非他命8次，
    每次購買數量為2000元。由戊○○或甲○○出面交易。交易
    地點為后里綜合高中附近。」等語，然證人庚○○係以電話
    號碼0000-000000號電話撥入上開0000-000000號電話，與被
    告甲○○購買第二級毒品甲基安非他命，但依通訊監察譯文
    所示，證人庚○○以該0000-000000號電話撥入上開0000-00
    0000號電話僅有3次，且僅96年10月1、2日與共犯戊○○所
    述相符，已如上述。另外自96年9月中旬起，至同年11月中
    旬之餘6次，除證人庚○○之單一指述外，並無其他證據（
    如通聯記錄或扣案物）再加以佐證，又為被告所否認，自尚
    僅以證人庚○○單一指述遽論被告有此犯行。
四、綜上所述，上開證人巫東泰所述之於96年8月中旬、9月中旬
    另有向被告買甲基安非他命2次及證人庚○○所述於96年9月
    中旬起同年11月中旬止除96年10月1、2日各1次外之另有向
    被告買甲基安非他命6次部分或因通訊監察譯文並無記載或
    與所載內容不符，復與共犯戊○○所述亦不合，難謂無瑕疵
    ，此外，又無補強證據以擔保其等二人此部分證述之真實性
    ，被告此部分所涉販賣甲基安非他命犯行部分，公訴人所提
    出之證據尚屬不足證明，自應為被告無罪之諭知，原審疏未
    審酌上情，遽為有罪之諭知，自屬違誤，應由本院予以撤銷
    ，改為無罪之諭知。
據上論斷，應依刑事訴訟法369條第1項前段、第364條、第301條
第1項前段、第299條第1項前段，毒品危害防制條例第4條第1項
、第2項、第19條第1項，刑法第11條前段、第2條第1項前段、第
28條、第59條、第51條第5款，判決如主文。
本案經檢察官乙○○到庭執行職務。
中    華    民    國    98    年    10    月    13    日
            刑事第三庭  審判長法  官  王  增  瑜
                              法  官  廖  柏  基
                              法  官  吳  進  發
以上正本證明與原本無異。
如不服本判決應於收受送達後十日內向本院提出上訴書狀，其未
敘述上訴理由者，並得於提起上訴後十日內向本院補提理由書（
均須按他造當事人之人數附繕本）「切勿逕送上級法院」。
                              書記官  呂  安  茹
中    華    民    國    98    年    10    月    13    日
 附表一：
┌──┬─────────────────────────────┬───────┬───────┐
│編號│犯罪事實                                                  │所犯法條及罪名│宣告刑        │
│    │                                                          │              │              │
├──┼─────────────────────────────┼───────┼───────┤
│1   │96年10月1日19時33分，綽號「魚頭」之成年男子，以門號0000000│毒品危害防制條│處有期徒刑7年4│
│    │205號撥打0000000000號，與戊○○聯絡談妥購買甲基安非他命新 │例第4條第2項之│月；未扣案之門│
│    │臺幣（下同）1000元後，戊○○隨即於當日前往臺中縣后里鄉甲后│販賣第二級毒品│號0000000000號│
│    │路329巷附近之7- 11超商外，將甲基安非他命交予「魚頭」，並取│罪。          │行動電話機具1 │
│    │得1000元。                                                │              │支（含SIM卡1張│
│    │                                                          │              │），與戊○○連│
│    │                                                          │              │帶沒收，如全部│
│    │                                                          │              │或一部不能沒收│
│    │                                                          │              │時，與戊○○連│
│    │                                                          │              │帶追徵其價額，│
│    │                                                          │              │或以其與戊○○│
│    │                                                          │              │之財產連帶抵償│
│    │                                                          │              │之；未扣案之新│
│    │                                                          │              │臺幣1000元，與│
│    │                                                          │              │戊○○連帶沒收│
│    │                                                          │              │，如全部或一部│
│    │                                                          │              │不能沒收時，以│
│    │                                                          │              │其與戊○○之財│
│    │                                                          │              │產連帶抵償之。│
├──┼─────────────────────────────┼───────┼───────┤
│2   │96年10月2日22時36分48秒，綽號「阿廷」之成年男子以門號09340│毒品危害防制條│有期徒刑7年4月│
│    │05299號撥打0000000000號，與戊○○聯絡談妥購買甲基安非他命 │例第4條第2項之│；未扣案之門號│
│    │500元後，戊○○隨即於同日前往臺中縣后里鄉○○路329巷附近之│販賣第二級毒品│0000000000號行│
│    │7-11超商外，將甲基安非他命交予「阿廷」，並取得500元。     │罪。          │動電話機具1支 │
│    │                                                          │              │（含SIM卡1張）│
│    │                                                          │              │，與戊○○連帶│
│    │                                                          │              │沒收，如全部或│
│    │                                                          │              │一部不能沒收時│
│    │                                                          │              │，與戊○○連帶│
│    │                                                          │              │追徵其價額，或│
│    │                                                          │              │以其與戊○○之│
│    │                                                          │              │財產連帶抵償之│
│    │                                                          │              │；未扣案之新臺│
│    │                                                          │              │幣500元，與李 │
│    │                                                          │              │弘政連帶沒收，│
│    │                                                          │              │如全部或一部不│
│    │                                                          │              │能沒收時，以其│
│    │                                                          │              │與戊○○之財產│
│    │                                                          │              │連帶抵償之。  │
├──┼─────────────────────────────┼───────┼───────┤
│3   │96年10月3日凌晨3時34分16秒，己○○以其持用之門號0000000000│毒品危害防制條│有期徒刑7年6月│
│    │ 號撥打0000000000號，與戊○○聯絡談妥購買4分之1 錢之甲基安│例第4條第2項之│；扣案門號為09│
│    │非他命3500元後，戊○○隨即於當日前往臺中縣后里鄉某處，將甲│販賣第二級毒品│00000000號行動│
│    │基安非他命交予己○○，並取得3500元。                      │罪。          │電話機具1支（ │
│    │                                                          │              │含SIM卡1張），│
│    │                                                          │              │與戊○○連帶沒│
│    │                                                          │              │收；未扣案之新│
│    │                                                          │              │臺幣3500元，與│
│    │                                                          │              │戊○○連帶沒收│
│    │                                                          │              │，如全部或一部│
│    │                                                          │              │不能沒收時，以│
│    │                                                          │              │其與戊○○之財│
│    │                                                          │              │產連帶抵償之。│
├──┼─────────────────────────────┼───────┼───────┤
│4   │96年10月5日23時57分35秒，己○○以其持用之門號0000000000號 │毒品危害防制條│有期徒刑7年6月│
│    │撥打0000000000號，與甲○○、戊○○聯絡談妥購買4分之1錢之甲│例第4條第2項之│；扣案門號為09│
│    │基安非他命3000元後，甲○○、戊○○隨即於翌日凌晨前往臺中縣│販賣第二級毒品│00000000號行動│
│    │外埔鄉○○○路47號己○○住處，由甲○○將甲基安非他命交予鄭│罪。          │電話機具1支（ │
│    │啟章，並取得3000元。                                      │              │含SIM卡1張），│
│    │                                                          │              │與戊○○連帶沒│
│    │                                                          │              │收；未扣案之新│
│    │                                                          │              │臺幣3000元，與│
│    │                                                          │              │戊○○連帶沒收│
│    │                                                          │              │，如全部或一部│
│    │                                                          │              │不能沒收時，以│
│    │                                                          │              │其與戊○○之財│
│    │                                                          │              │產連帶抵償之。│
├──┼─────────────────────────────┼───────┼───────┤
│5   │96年10月3日、96年10月9日，巫東泰經由林其賢之介紹，分別以其│毒品危害防制條│2次，各處有期 │
│    │持用之門號0000000000號撥打0000000000號，與戊○○聯絡談妥購│例第4條第2項之│徒刑7年4月；未│
│    │買1000元之甲基安非他命後，隨即由戊○○前往臺中縣后里鄉后綜│販賣第二級毒品│扣案之門號0922│
│    │高中或附近OK超商，將甲基安非他命交予巫東泰，並取得1000 元 │罪二罪。      │528609號行動電│
│    │，前後共2次。                                             │              │話機具1支（含 │
│    │                                                          │              │SIM卡1張），與│
│    │                                                          │              │戊○○連帶沒收│
│    │                                                          │              │，如全部或一部│
│    │                                                          │              │不能沒收時，均│
│    │                                                          │              │與戊○○連帶追│
│    │                                                          │              │徵其價額，或以│
│    │                                                          │              │其與戊○○之財│
│    │                                                          │              │產連帶抵償之；│
│    │                                                          │              │未扣案之新臺幣│
│    │                                                          │              │各1000元，均與│
│    │                                                          │              │戊○○連帶沒收│
│    │                                                          │              │，如全部或一部│
│    │                                                          │              │不能沒收時，均│
│    │                                                          │              │以其與戊○○之│
│    │                                                          │              │財產連帶抵償之│
│    │                                                          │              │。            │
├──┼─────────────────────────────┼───────┼───────┤
│6   │96年10月1日、2日，庚○○先後以其持用之門號0000000000號撥打│毒品危害防制條│2次，各處有期 │
│    │0000000000號，與甲○○聯絡談妥購買2000元之甲基安非他命後，│例第4條第2項之│徒刑7年5月；未│
│    │戊○○隨即前往臺中縣后里鄉后綜高中附近，由戊○○將甲基安非│販賣第二級毒品│扣案之門號0922│
│    │他命交予庚○○，並取得2000元，前後共2次。                 │罪2罪。       │528609號行動電│
│    │                                                          │              │話機具1支（含 │
│    │                                                          │              │SIM卡1張），與│
│    │                                                          │              │戊○○連帶沒收│
│    │                                                          │              │，如全部或一部│
│    │                                                          │              │不能沒收時，與│
│    │                                                          │              │戊○○連帶追徵│
│    │                                                          │              │其價額，或以其│
│    │                                                          │              │與戊○○之財產│
│    │                                                          │              │連帶抵償之；未│
│    │                                                          │              │扣案之新臺幣各│
│    │                                                          │              │2000元，均與李│
│    │                                                          │              │弘政連帶沒收，│
│    │                                                          │              │如全部或一部不│
│    │                                                          │              │能沒收時，均以│
│    │                                                          │              │其與戊○○之財│
│    │                                                          │              │產連帶抵償之。│
└──┴─────────────────────────────┴───────┴───────┘
附表二：
┌──┬─────────────────────────────┬───────┬───────┐
│編號│犯罪事實                                                  │所犯法條及罪名│宣告刑        │
│    │                                                          │              │              │
├──┼─────────────────────────────┼───────┼───────┤
│1   │96年10月2 日20時57分27秒，丁○○（綽號「饅頭」）以其持用之│毒品危害防制條│有期徒刑15年6 │
│    │電話門號0000000000號撥打0000000000號，與甲○○聯絡談妥購買│例第4條第1項之│月；未扣案之門│
│    │1000元之海洛因後，即由戊○○於當日前往臺中縣后里鄉○○路  │販賣第一級毒品│號0000000000號│
│    │329 巷附近之7-11超商前，將海洛因交予「饅頭」，並收取1000元│罪。          │行動電話機具1 │
│    │。                                                        │              │支（含SIM卡1張│
│    │                                                          │              │），與戊○○連│
│    │                                                          │              │帶沒收，如全部│
│    │                                                          │              │或一部不能沒收│
│    │                                                          │              │時，與戊○○連│
│    │                                                          │              │帶追徵其價額，│
│    │                                                          │              │或以其與戊○○│
│    │                                                          │              │之財產連帶抵償│
│    │                                                          │              │之；未扣案之新│
│    │                                                          │              │臺幣1000元，與│
│    │                                                          │              │戊○○連帶沒收│
│    │                                                          │              │，如全部或一部│
│    │                                                          │              │不能沒收時，以│
│    │                                                          │              │其與戊○○之財│
│    │                                                          │              │產連帶抵償之。│
├──┼─────────────────────────────┼───────┼───────┤
│2   │96年10月3日22時16分59秒，林其賢【綽號小隻（台語），起訴書 │毒品危害防制條│有期徒刑16年4 │
│    │誤植為林奇賢】以其持用之電話門號0000000000號撥打0000000000│例第4條第1項之│月；未扣案之門│
│    │號，與甲○○聯絡談妥購買8500元之海洛因後，即由戊○○於當日│販賣第一級毒品│號0000000000號│
│    │前往臺中縣后里鄉中和庄某處交付海洛因予林其賢，惟林其賢並未│罪。          │行動電話機具1 │
│    │交付8500元。                                              │              │支（含SIM卡1張│
│    │                                                          │              │），與戊○○連│
│    │                                                          │              │帶沒收，如全部│
│    │                                                          │              │或一部不能沒收│
│    │                                                          │              │時，與戊○○連│
│    │                                                          │              │帶追徵其價額，│
│    │                                                          │              │或以其與戊○○│
│    │                                                          │              │之財產連帶抵償│
│    │                                                          │              │之。          │
└──┴─────────────────────────────┴───────┴───────┘


司法院資訊處製作；財團法人民間司法改革基金會備份。
